# 关于暂估工程款确认递延问题，请教版主~

提问人：JLucky 大宝 时间：2018-01-20 11:13:31
版主及各位好~ 前情： 被审单位期末在建工程款暂估后（在建未完工且未达到使用状态，以后转固用），以此确认递延所得税资产 故有两个问题请教版主及各位： 1 、应付暂估工程款是否确认递延？如果确认，依据是什么？ 2 、资产的计税基础和负债的计税基础该怎么理解？ 周六打扰，感谢各位~

回答人：chenyiwei
应付暂估工程款的分录是借：在建工程，贷：其他应付款，属于既不影响会计利润也不影响应纳税所得额的资产、负债的初始确认，故不确认递延所得税资产或负债（所得税准则第十一条、第十三条）。。